【裁判字號】    97,審易,2070
【裁判日期】    971223
【裁判案由】    竊盜
【裁判全文】
臺灣高雄地方法院刑事判決            97年度審易字第2070號
公  訴  人  臺灣高雄地方法院檢察署檢察官
被      告  丙○○
上列被告因竊盜案件，經檢察官提起公訴（97年度偵字第25741
號），被告就被訴事實為有罪之陳述，經本院告知簡式審判程序
之旨，並聽取被告與公訴人之意見後，本院裁定進行簡式審判程
序，判決如下：
    主  文
丙○○攜帶兇器竊盜，累犯，處有期徒刑拾月。扣案之Ｔ字型扳
手壹支，沒收。
    事  實
一、丙○○前於民國79年間，因違反懲治盜匪條例案件，經臺灣
    高等法院高雄分院以79年度上訴字第897 號判處有期徒刑15
    年確定，並於86年9 月27日縮短刑期假釋出獄後，因撤銷假
    釋，而應執行殘刑有期徒刑7 年3 月19日。又於88年間，因
    施用毒品案件，經本院以89年度訴字第51號、89年度雄簡字
    第6 號分別判處有期徒刑8 月、4 月確定，嗣經裁定減刑為
    有期徒刑4 月、2 月，且定應執行刑有期徒刑5 月，與前開
    殘刑部分接續執行，而於96年9 月23日執行完畢。詎丙○○
    不知悔改，竟基於意圖為自己不法所有之犯意，攜帶其所有
    而客觀上得以危害人生命、身體可供兇器使用之Ｔ字型扳手
    1 支，於97年9 月4 日凌晨2 時許，在高雄市○○區○○路
    61號對面之空地，持上開Ｔ字型扳手撬開甲○○所有而停放
    於該處之車號DS-5141 號自用小客貨車車門後，再以上開Ｔ
    型扳手插入該自用小客貨車之電門鎖，發動汽車並駛離現場
    ，而竊取該自用小客貨車得手。嗣因丙○○駕駛該竊得之自
    用小客貨車至高雄市左營區○○○路造訪友人周義三，並將
    該自用小客貨車停放於該路42巷29號前，而於同日凌晨3 時
    許，欲駕駛該自用小客貨車離開之際，因無法以上開Ｔ型扳
    手發動引擎，而請求不知情之友人周義三協同推車，為警當
    場查獲，並扣得丙○○所有而供竊盜所用之Ｔ字型扳手1 支
    。
二、案經甲○○訴由高雄市政府警察局左營分局報告臺灣高雄地
    方法院檢察署檢察官偵查起訴。
    理  由
一、本件被告所犯係死刑、無期徒刑、最輕本刑為3 年以上有期
    徒刑以外之罪，其於準備程序中就被訴事實為有罪之陳述，
    經法官告知簡式審判程序之旨，並聽取公訴人及被告之意見
    後，本院依刑事訴訟法第273 條之1 第1 項之規定，裁定進
    行簡式審判程序。
二、訊據被告對於上揭攜帶兇器竊盜之事實，坦承不諱，核與證
    人即被害人甲○○、友人周義三證述情節相符，並有查獲照
    片6 張、贓物認領保管單1 紙附卷可稽，復有被告所有供竊
    盜所用之Ｔ字型扳手1 支扣案可憑，本案事證明確，被告犯
    行，洵堪認定。
三、按刑法第321 條第1 項第3 款之攜帶兇器竊盜罪，係以行為
    人攜帶兇器竊盜為其加重條件，此所謂兇器，其種類並無限
    制，凡客觀上足對人之生命、身體、安全構成威脅，具有危
    險性之兇器均屬之，且祇須行竊時攜帶此種具有危險性之兇
    器為已足，並不以攜帶之初有行兇之意圖為必要，最高法院
    79年臺上字第5253號著有判例可資參照。被告以扣案之Ｔ字
    型扳手行竊，而該Ｔ字型扳手1 支，為金屬製品，材質堅硬
    ，業經本院於97年12月9 日當庭勘驗屬實，是扣案之扣案Ｔ
    字型扳手1 支，在客觀上顯足以危害人之生命、身體，依上
    開判例意旨，自屬兇器無訛。故核被告所為，係犯刑法第32
    1 條第1 項第3 款之攜帶兇器竊盜罪。被告前因違反懲治盜
    匪條例及施用毒品案件，經判刑有期徒刑15年、8 月、4 月
    確定，並於96年9 月23日執行完畢，有臺灣高等法院被告前
    案紀錄表1 份在卷可佐，被告於有期徒刑執行完畢後，5 年
    內故意再犯本件有期徒刑以上之罪，為累犯，應依刑法第47
    條第1 項規定加重其刑。本院審酌被告前有多次施用毒品經
    判刑之紀錄，此有前述臺灣高等法院被告前案紀錄表1 份在
    卷可佐，素行不良，而被告正值壯年，不思以正當方法賺取
    財物，竟貪圖小利攜帶兇器行竊，破壞他人對財產權之支配
    ，危害社會治安，惟念及被告竊取財物之價值非鉅，且為警
    即時查獲，而使被害人得索回失竊之財物，未擴大被害人之
    財產損失，且被告坦承犯行等一切情狀，量處如主文所示之
    刑。扣案之Ｔ字型扳手1 支，為被告所有，且供本件竊盜犯
    罪所用之物，此據被告供承在卷，爰依均刑法第38條第1項
    第2 款之規定，併予宣告沒收。
據上論斷，應依刑事訴訟法第273 條之1 第1 項、第299 條第1
項前段，刑法第321 條第1 項第3 款、第47條第1 項、第38條第
1 項第2 款，判決如主文。
本案經檢察官乙○○到庭執行職務。
中    華    民    國    97    年    12    月    23    日
                  刑事第七庭  法  官  高增泓
以上正本證明與原本無異。
如不服本判決，應於判決送達後10日內，向本院提出上訴狀。
                              書記官  黃麗玉
中    華    民    國    97    年    12    月    23    日
附錄本案論罪科刑法條全文：
刑法第321條
犯竊盜罪而有下列情形之一者，處6 月以上、5 年以下有期徒刑
：
  一  於夜間侵入住宅或有人居住之建築物、船艦或隱匿其內而
      犯之者。
  二  毀越門扇、牆垣或其他安全設備而犯之者。
  三  攜帶兇器而犯之者。
  四  結夥三人以上而犯之者。
  五  乘火災、水災或其他災害之際而犯之者。
  六  在車站或埠頭而犯之者。
前項之未遂犯罰之。


司法院資訊處製作；財團法人民間司法改革基金會備份。
